臺灣臺中地方法院刑事判決
110年度金訴字第877號
                                    111年度金訴字第124號
公  訴  人  臺灣臺中地方檢察署檢察官
被      告  陳晉韋



上列被告因違反洗錢防制法等案件，經檢察官提起公訴（110年
度偵字第26674號），及追加起訴（110年度偵字第34170號），
被告於準備程序中就被訴事實為有罪之陳述，經本院合議庭裁定
由受命法官獨任進行簡式審判程序，判決如下：
    主    文
甲○○犯如附表一所示之罪，各處如附表一所示之刑及沒收。應執
行有期徒刑壹年陸月。緩刑參年，並應向指定之政府機關、政府
機構、行政法人、社區或其他符合公益目的之機構或團體，提供
壹佰捌拾小時之義務勞務，及於緩刑期內接受受理執行之地方檢
察署所舉辦之法治教育參場次，緩刑期間付保護管束。
    犯罪事實
一、甲○○於民國110年8月17日，在社群軟體臉書網站上見社團工
    作廣告，即依所載聯絡方式與暱稱「李別問」、「態變」聯
    絡後，經「李別問」、「態變」告以可從所提領之款項中分
    得2％之報酬，並要甲○○另以通訊軟體Telegram加入成員有「
    李別問」、「態變」、「雅雅」、「林翔」之群組（名稱為
    ：小姊姊的天地），甲○○便參與「李別問」、「態變」、「
    雅雅」、「林翔」及其他真實姓名年籍不詳之人等（無證據
    證明有未滿18歲之人）所組成之三人以上，以實施詐術為手
    段之具有持續性、牟利性之有結構性組織（下稱本案詐欺集
    團），負責前往提領詐欺款項，再將之轉交與指定之人，俗
    稱「車手」之工作而參與本案詐欺集團，且約明以提領款項
    之2％作為報酬，另以其所有扣案如附表二編號6所示之行動
    電話（使用門號0000000000號SIM卡1張）連結網路登入Tele
    gram通訊軟體，作為與本案詐欺集團成員聯絡之工具。甲○○
    即基於參與犯罪組織之犯意，並與「李別問」、「態變」、
    「雅雅」、「林翔」及本案詐欺集團其餘不詳成員等共同意
    圖為自己不法之所有，基於三人以上共同詐欺取財及隱匿犯
    罪所得去向之犯意聯絡，先由本案詐欺集團不詳成員於附表
    一所示之時間及方式詐騙如附表一所示之被害人謝順堂、丙
    ○○，使渠等分於附表一所示之時間匯款至指定帳戶，而丙○○
    匯入之款項旋由甲○○於附表一編號2所示之時間、地點提領
    ，復轉交與「林翔」層轉交與本案詐欺集團不詳成員，以此
    方式隱匿犯罪所得去向；謝順堂匯入之款項部分，經甲○○於
    附表一編號1所示之時間、地點提領6萬元後，未及交付與「
    林翔」，旋為警查獲，並當場扣得如附表二所示之物，其餘
    款項則經警示退款而一般洗錢未遂。嗣因謝順堂、丙○○發覺
    有異報警處理，而循線查悉上情。
二、案經臺中市政府警察局第五分局報請臺灣臺中地方檢察署檢
    察官偵查起訴及臺中市政府警察局清水分局報請該署檢察官
    偵查追加起訴。
    理    由
一、本案被告甲○○所犯為死刑、無期徒刑、最輕本刑為3年以上
    有期徒刑以外之罪，且非高等法院管轄第一審之案件，其於
    準備程序中就前揭被訴事實為有罪之陳述，經告知簡式審判
    程序之旨，並聽取其與公訴人之意見後，本院認無不得或不
    宜改依簡式審判程序進行之情事，依刑事訴訟法第273條之1
    第1項、第284條之1規定，裁定由受命法官獨任進行簡式審
    判程序；且依刑事訴訟法第273條之2及第159條第2項規定，
    不適用傳聞法則有關限制證據能力之相關規定。然訊問證人
    之筆錄，以在檢察官或法官面前作成，並經踐行刑事訴訟法
    所定訊問證人之程序者為限，始得採為證據，組織犯罪防制
    條例第12條第1項中段亦有明定，故本判決所引用被告以外
    之人於警詢中之陳述，就被告涉犯參與犯罪組織部分，均無
    證據能力，其餘部分則依法均可作為認定犯罪事實之證據，
    合先敘明。
二、認定事實所憑之證據及理由：
    上開犯罪事實，業據被告於警詢、偵查、本院訊問、準備程
    序及審理中均坦承不諱（見偵26674號卷第33至37頁、第109
    至111頁、第129至130頁，偵34170號卷第19至22頁，聲羈卷
    第19至22頁，本院金訴877號卷第24頁、第59頁、第79至80
    頁、第117至119頁，本院金訴124號卷第35頁），遭不詳之
    人詐騙之經過亦據告訴人謝順堂、丙○○於警詢時指述甚明（
    見偵26674號卷第39至41頁，偵34170號卷第23至27頁，惟上
    述告訴人之警詢陳述，並不得作為認定被告涉犯組織犯罪防
    制條例罪名之事證，已如上述，是本院認定被告違反組織犯
    罪防制條例時，不採上開警詢筆錄為證，惟縱就此予以排除
    ，仍得認定被告有參與犯罪組織犯行），並有謝順堂內政部
    警政署反詐騙諮詢專線紀錄表、宜蘭縣政府警察局宜蘭分局
    民族派出所受理詐騙帳戶通報警示簡便格式表、受理案件證
    明單、165專線協請金融機構暫行圈存疑似詐欺款項通報單
    、甲○○自願受搜索同意書、臺中市政府警察局第五分局搜索
    、扣押筆錄及扣押物品目錄表(甲○○、110年8月18日，臺中
    市○○區○○○○街00號)、臺中市○○區○○路0段00號統一超商熱天
    門市現場照片及監視錄影畫面擷圖、查扣現金、金融卡及自
    動櫃員機交易明細表照片、扣案金融卡帳戶餘額查詢結果照
    片、扣案行動電話及序號照片、扣案行動電話Telegram對話
    紀錄照片、甲○○提出「陳煌造」、「何良品」、「游筱箐」
    臉書資料及對話紀錄擷圖、扣案行動電話通聯紀錄照片、兆
    豐國際商業銀行股份有限公司110年9月15日兆銀總集中字第
    1100050364號函暨附件：游采萱帳戶(帳號00000000000號)
    基本資料及交易明細表、丙○○報案資料(內政部警政署反詐
    騙諮詢專線紀錄表、高雄市政府警察局左營分局博愛四路派
    出所受理詐騙帳戶通報警示簡便格式表、金融機構聯防機制
    通報單)、丙○○郵政入戶電匯申請書、臺中市○○區○○○路000○
    0號「統一超商北勢門市」、臺中市○○區○○○路000號「全聯
    沙鹿北勢店」監視錄影擷圖及比對照片、臺中市○○區○○○路0
    00○0號「統一超商北勢門市」監視錄影擷圖及提領明細、臺
    中市○○區○○○路000號「全聯沙鹿北勢店」監視錄影擷圖及提
    領明細、中華郵政股份有限公司110年11月9日儲字第110091
    3857號函暨附件：葉哲瑋永康鹽行郵局帳戶(局號0000000號
    ，帳號0000000號)基本資料及交易明細等在卷可參(見偵266
    74號卷第43至51頁、第61至89頁、第91至95頁、第155至159
    頁，偵34170號卷第29至33頁、第39至41頁，核交卷第11至1
    9頁)，復有扣案如附表二所示之物可佐，堪認被告上開任意
    性自白與事實相符，足堪採信。從而，本件事證明確，被告
    犯行洵堪認定，應依法論科。
三、論罪科刑：　　
(一)按組織犯罪防制條例所稱之犯罪組織，係指3人以上，以實
    施強暴、脅迫、詐欺、恐嚇為手段或最重本刑逾5年有期徒
    刑之罪，所組成具有持續性或牟利性之有結構性組織；而所
    稱有結構性組織，係指非為立即實施犯罪而隨意組成，不以
    具有名稱、規約、儀式、固定處所、成員持續參與或分工明
    確為必要，組織犯罪防制條例第2條第1項、第2項分別定有
    明文。本案係先由不詳之人以附表一所載之方法訛詐附表一
    所示之告訴人2人，待告訴人2人分別匯款至指定之金融帳戶
    後，復由被告提領後交付與共犯「林翔」，成員除被告外，
    至少尚包含「李別問」、「態變」、「雅雅」、「林翔」等
    情，經被告供承在卷，且有上開扣案行動電話Telegram對話
    紀錄照片可考，堪認本案詐欺集團係透過縝密之計畫與分工
    ，成員彼此相互配合，由至少3人以上之多數人所組成，持
    續以實施詐欺為手段而牟利之具有完善結構之組織，其核屬
    3人以上，以實施詐術為手段，所組成具牟利性或持續性之
    有結構性犯罪組織，合於組織犯罪防制條例第2條第1項所稱
    之犯罪組織甚明。又按行為人於參與詐欺犯罪組織之行為繼
    續中，先後多次為加重詐欺之行為，因參與犯罪組織罪為繼
    續犯，犯罪一直繼續進行，直至犯罪組織解散，或其脫離犯
    罪組織時，其犯行始行終結。故該參與犯罪組織與其後之多
    次加重詐欺之行為皆有所重合，然因行為人僅為一參與犯罪
    組織行為，侵害一社會法益，屬單純一罪，應僅就「該案中
    」與參與犯罪組織罪時間較為密切之首次加重詐欺犯行論以
    參與犯罪組織罪及加重詐欺罪之想像競合犯，而其他之加重
    詐欺犯行，祗需單獨論罪科刑即可，無需再另論以參與犯罪
    組織罪，以避免重複評價。是如行為人於參與同一詐欺集團
    之多次加重詐欺行為，因部分犯行發覺在後或偵查階段之先
    後不同，肇致起訴後分由不同之法官審理，為裨益法院審理
    範圍明確、便於事實認定，即應以數案中「最先繫屬於法院
    之案件」為準，以「該案件」中之「首次」加重詐欺犯行與
    參與犯罪組織罪論以想像競合。縱該首次犯行非屬事實上之
    首次，亦因參與犯罪組織之繼續行為，已為該案中之首次犯
    行所包攝，該參與犯罪組織行為之評價已獲滿足，自不再重
    複於他次詐欺犯行中再次論罪，俾免於過度評價及悖於一事
    不再理原則。至於「另案」起訴之他次加重詐欺犯行，縱屬
    事實上之首次犯行，仍需單獨論以加重詐欺罪，以彰顯刑法
    對不同被害人財產保護之完整性，避免評價不足。且首次加
    重詐欺犯行，其時序之認定，自應以詐欺取財罪之著手時點
    為判斷標準，亦即依一般社會通念，咸認行為人以詐欺取財
    之目的，向被害人施用詐術，傳遞與事實不符之資訊，使被
    害人陷於錯誤，致財產有被侵害之危險時，即屬詐欺取財罪
    構成要件行為之著手，並非以取得財物之先後順序為認定依
    據（最高法院109年度台上字第3945號判決意旨參照）。而
    被告於本訴繫屬前，並無因參與本案詐欺集團之其他詐欺犯
    行遭檢察官起訴而繫屬於法院之情，有其臺灣高等法院被告
    前案紀錄表在卷可參（見本院金訴877號卷第17頁），揆諸
    前揭說明，被告參與本案詐欺集團犯罪組織之犯行，應於本
    訴之加重詐欺犯行即附表一編號1部分併予論處。
(二)核被告就犯罪事實一即附表一編號1所為，係犯組織犯罪防
    制條例第3條第1項後段之參與犯罪組織罪、刑法第339條之4
    第1項第2款之三人以上共同犯詐欺取財罪及洗錢防制法第14
    條第2項、第1項之一般洗錢未遂罪；就犯罪事實一即附表一
    編號2所為，則係犯刑法第339條之4第1項第2款之三人以上
    共同詐欺取財罪及洗錢防制法第14條第1項之一般洗錢罪。
    起訴書固認被告就犯罪事實一即附表一編號1所犯部分，已
    達一般洗錢既遂程度，然附表一編號1所示告訴人謝順堂匯
    入指定帳戶之款項因被告提領6萬元後，未及交付共犯「林
    翔」，旋遭警查獲，餘款則經警示退款，尚未形成金融斷點
    ，足見被告就此部分之一般洗錢犯行僅止於未遂，起訴書認
    已達既遂程度，顯有誤會，應由本院予以更正。且因刑事訴
    訟法第300條所謂變更法條，係指罪名之變更而言。若僅行
    為態樣有正犯、從犯之分，或既遂、未遂之分，即無庸引用
    該條文變更起訴法條（最高法院101年度台上字第3805號判
    決意旨參照），併予敘明。
(三)按共同正犯，本係互相利用，以達共同目的，並非每一階段
    行為，各共同正犯均須參與。而共同實施犯罪行為，在合同
    意思範圍以內，相互利用他人之行為，以達其犯罪之目的，
    原不必每一階段行為均經參與，祇須分擔犯罪行為之一部，
    即應對於全部所發生之結果共同負責（最高法院72年度台上
    字第1978、5739號判決意旨參照）。本案被告雖未親自以犯
    罪事實一即附表一所載之詐騙手法訛詐附表一所示之告訴人
    2人，然其與本案詐欺集團成員相互利用彼此之行為，由被
    告前往提領詐欺款項後，再將之轉交「林翔」層轉與本案詐
    欺集團不詳成員，彼此在共同犯罪意思之聯絡下相互分工、
    協力完成各該犯行，自應就共同正犯間實行犯罪之行為共同
    負責。是被告就上開加重詐欺取財及一般洗錢未遂、既遂犯
    行，與共犯「李別問」、「態變」、「雅雅」、「林翔」及
    本案詐欺集團其他不詳成員間，有犯意之聯絡及行為之分擔
    ，均應論以共同正犯。
(四)又被告就犯罪事實一即附表一編號1所犯參與犯罪組織罪、
    加重詐欺取財罪及一般洗錢未遂罪，及就犯罪事實一即附表
     一編號2所犯加重詐欺取財罪及一般洗錢罪之犯行間，均有
    實行行為局部同一之情形，為想像競合犯，皆應依刑法第55
    條規定，從一重以加重詐欺取財罪處斷。
(五)再被告所犯上開2次加重詐欺取財罪，犯意各別，行為互殊
    ，應予分論併罰。
(六)另被告就犯罪事實一即附表一所示犯行既均已從一重之刑法
    加重詐欺取財罪處斷，無從再適用組織犯罪防制條例第8條
    第2項後段及洗錢防制法第16條第2項規定減刑，然被告於偵
    查及審判中自白參與犯罪組織及一般洗錢之事實，本院於後
    述量刑時，仍當一併衡酌該部分減輕其刑之事由。
(七)爰以行為人之責任為基礎，審酌被告除參與本案詐欺集團，
    而犯加重詐欺取財等罪外，無其他因犯罪遭科刑之紀錄，有
    前揭臺灣高等法院被告前案紀錄表可參，素行尚可，而現今
    社會詐欺事件層出不窮、手法日益翻新，政府及相關單位無
    不窮盡心力追查、防堵，大眾傳播媒體更屢屢報導民眾被詐
    欺，甚至畢生積蓄因此化為烏有之相關新聞，然被告年輕力
    盛，有謀生能力，卻不思循正途獲取穩定經濟收入，竟貪圖
    不法錢財，加入本案詐欺集團擔任車手之工作，由本案詐欺
    集團不詳成員先對附表一所示之告訴人施詐，致渠等受騙將
    款項匯入指定之金融帳戶後，再由被告依指示提領如附表一
    編號2所示之詐欺款項，復將之轉交集團其他成員，以此製
    造資金斷點方式，掩飾詐欺犯罪所得之去向，並致告訴人丙
    ○○受有如附表一編號2所示財產損失，告訴人謝順堂遭詐部
    分則僅於被告提領部分款項後，旋遭警查獲之犯罪危害程度
    ，並衡酌被告在集團內所扮演僅為外圍車手角色之犯罪分工
    ，並非集團核心人物，參與之程度非甚深，另其於犯後坦承
    犯行之態度，且於本院自白參與犯罪組織及一般洗錢之犯行
    ，符合各該減刑之規定，雖有與告訴人2人和解之意願，惟
    因告訴人2人均不願前來調解而無法成立（見本院金訴877號
    卷第61頁，金訴124號卷第51頁），暨被告陳明之教育程度
    、職業、家庭生活及經濟狀況（見本院金訴877號卷第120頁
    ）等一切情狀，分別量處如附表一所示之刑，並定其應執行
    之刑如主文所示。
(八)再被告前未曾因故意犯罪受有期徒刑以上刑之宣告，犯後坦
    認犯行，且已表達欲與告訴人和解之意願，惟因告訴人2人
    均不願前來調解而無法成立，業如前述，是被告未能與告訴
    人2人成立和解或調解，尚難歸咎被告。本院考量被告年紀
    尚輕，其因一時失慮，致罹刑章，犯後已知坦認犯行，尚有
    悔意之態度，及未能與告訴人2人成立和解或調解之原因，
    認其經此偵審教訓，當知所警惕，信無再犯之虞。而刑罰固
    屬國家對於犯罪之人，以剝奪法益之手段，所加之公法之制
    裁，惟其積極目的，則在預防犯人之再犯，故對於初犯、惡
    性未深、天良未泯者，若因偶然觸法，即置諸刑獄自非刑罰
    之目的，是本院認所宣告之刑以暫不執行為適當，爰依刑法
    第74條第1項第1款之規定，併予宣告緩刑3年，以啟自新。
    又為促使被告日後得以知曉尊重法治之觀念，本院認除前開
    緩刑宣告外，實有賦予被告一定負擔之必要，爰併予諭知被
    告應向指定之政府機關、政府機構、行政法人、社區或其他
    符合公益目的之機構或團體，提供180小時之義務勞務，及
    於緩刑期內接受受理執行之地方檢察署所舉辦之法治教育3
    場次。另依刑法第93條第1項第2款規定，宣告在緩刑期間付
    保護管束，俾能由觀護人予以適當督促，並發揮附條件緩刑
    制度之立意及避免短期自由刑執行所肇致之弊端，以期符合
    本件緩刑目的。被告如有違反上開負擔情節重大，足認原宣
    告之緩刑難收其預期效果，而有執行刑罰之必要者，得依刑
    法第75條之1第1項第4款規定，撤銷其緩刑宣告。
(九)保安處分部分：
　　按犯第1項之罪者，應於刑之執行前，令入勞動場所，強制
    工作，其期間為3年，組織犯罪防制條例第3條第3項固定有
    明文，惟106年4月19日修正公布之組織犯罪防制條例第3條
    第3項規定：「犯第1項之罪者，應於刑之執行前，令入勞動
    場所，強制工作，其期間為3年。」（嗣107年1月3日修正公
    布第3條，但本項並未修正）就受處分人之人身自由所為限
    制，違反憲法比例原則及憲法明顯區隔原則之要求，與憲法
    第8條保障人身自由之意旨不符，應自本解釋公布之日起失
    其效力，業經司法院大法官釋字第812號解釋在案。則就參
    與犯罪組織者，得於刑之執行前，令入勞動場所，強制工作
    之規定，既經司法院大法官認定有違憲之情事，且自解釋公
    布之日起失其效力，本案自無從對被告宣告強制工作，附此
    敘明。　　
四、沒收部分：
(一)扣案如附表二編號1所示之現金，係被告提領之詐欺款項，
    尚未交付與本案詐欺集團其他成員，仍為被告管領中，係屬
    被告所有之犯罪所得，應依刑法第38條之1第1項前段之規定
    ，於被告所犯如附表一編號1所示犯行項下，宣告沒收。又
    扣案如附表二編號2至5所示之物，係共犯「林翔」交付用以
    提領詐欺款項之工具；另扣案如附表二編號6所示之行動電
    話（使用門號0000000000號SIM卡），則為被告所有，作為
    與本案詐欺集團其他成員聯絡使用之工具等情，經被告供承
    在卷（見本院金訴877號卷第59頁），上開物品為被告管領
    或所有，作為犯罪使用或預備犯罪之物，應依刑法第38條第
    2項前段之規定，於被告所犯本案各犯行項下，宣告沒收。
(二)又被告供稱與「李別問」、「態變」約定以提領款項之2％作
    為報酬，但都沒有領到報酬等語，本案亦無積極證據證明除
    上開扣得之款項外，被告別有犯罪所得，自無從宣告沒收。
據上論斷，應依刑事訴訟法第273條之1、第299條第1項前段，組
織犯罪防制條例第3條第1項後段，洗錢防制法第14條第1項、第2
項，刑法第11條前段、第28條、第339條之4第1項第2款、第55條
、第51條第5款、第38條第2項前段、第38條之1第1項前段、第74
條第1項第1款、第2項第5款、第8款、第93條第1項第2款，刑法
施行法第1條之1第1項，判決如主文。
本案經檢察官黃永福提起公訴及追加起訴，檢察官乙○○到庭執行
職務。
中　　華　　民　　國　　111 　年　　 3  　月　　31　　日
                  刑事第十四庭  法　官　江健鋒
以上正本證明與原本無異。
如不服本判決，應於收受本判決後20日內向本院提出上訴書狀，
其未敘述上訴理由者，並得於提起上訴後20日內向本院補提理由
書狀（均須按他造當事人之人數附繕本）「切勿逕送上級法院」
。
告訴人或被害人如不服判決，應備理由具狀向檢察官請求上訴，
上訴期間之計算，以檢察官收受判決正本之日起算。
                                書記官　呂偵光
中　　華　　民　　國　　111 　年　　 3  　月　　31　　日

附錄本案論罪科刑法條全文：
組織犯罪防制條例第3條：
發起、主持、操縱或指揮犯罪組織者，處3年以上10年以下有期
徒刑，得併科新臺幣1億元以下罰金；參與者，處6月以上5年以
下有期徒刑，得併科新臺幣1000萬元以下罰金。但參與情節輕微
者，得減輕或免除其刑。
具公務員或經選舉產生之公職人員之身分，犯前項之罪者，加重
其刑至二分之一。
犯第1項之罪者，應於刑之執行前，令入勞動場所，強制工作，
其期間為3年。
前項之強制工作，準用刑法第90條第2項但書、第3項及第98條第
2項、第3項規定。
以言語、舉動、文字或其他方法，明示或暗示其為犯罪組織之成
員，或與犯罪組織或其成員有關聯，而要求他人為下列行為之一
者，處3年以下有期徒刑，得併科新臺幣300萬元以下罰金：
一、出售財產、商業組織之出資或股份或放棄經營權。
二、配合辦理都市更新重建之處理程序。
三、購買商品或支付勞務報酬。
四、履行債務或接受債務協商之內容。
前項犯罪組織，不以現存者為必要。
以第5項之行為，使人行無義務之事或妨害其行使權利者，亦同
。
第5項、第7項之未遂犯罰之。

洗錢防制法第14條：
有第二條各款所列洗錢行為者，處7年以下有期徒刑，併科新臺
幣500萬元以下罰金。
前項之未遂犯罰之。
前二項情形，不得科以超過其特定犯罪所定最重本刑之刑。

中華民國刑法第339條之4：
犯第339條詐欺罪而有下列情形之一者，處1年以上7年以下有期
徒刑，得併科100萬元以下罰金：
一、冒用政府機關或公務員名義犯之。
二、三人以上共同犯之。
三、以廣播電視、電子通訊、網際網路或其他媒體等傳播工具，
    對公眾散布而犯之。
前項之未遂犯罰之。


附表一：（金額：新臺幣。不含手續費）
編號 被害人 詐騙方法 匯款時間 匯款金額 匯入帳戶 提領時間 金額 地點 宣告刑及沒收 1 謝順堂(起訴部分) 甲○○、真實姓名年籍不詳暱稱「李別問」、「態變」、「雅雅」、「林翔」及其他不詳之人所組成之詐騙集團某成員，於110年8月18日17時許，以+000-00000000號電話聯絡謝順堂，分別假冒係「白永恩神父社會福利基會」、「聖安娜之家」工作人員及信用卡服務中心專員，向其佯稱因誤將其捐款方式設定為每月3千元，維持1年，如欲解除須至網路銀行取消設定，致謝順堂陷於錯誤，而依指示於右列時間，以網路銀行匯款右列金額至右列人頭帳戶 110年 8月18日 17時46分許 【7萬9909元】 游采萱 兆豐商業銀行 帳號00000000000號 110年8月18日 17時48分許 【2萬元】 110年8月18日 17時49分許 【2萬元】 110年8月18日 17時50分許 【2萬元】 以上提領地點均為臺中市○○區○○路0段00號「統一超商熱天店」  甲○○三人以上共同犯詐欺取財罪，處有期徒刑壹年參月，扣案如附表二編號1至6所示之物，均沒收。 2 丙○○(追加起訴部分) 甲○○、真實姓名年籍不詳暱稱「李別問」、「態變」、「雅雅」、「林翔」及其他不詳之人所組成之詐騙集團某成員，於110年8月17日20時許，以0000000000號電話聯絡丙○○，假冒係其姪子，佯稱因需款孔急而需借款云云，致丙○○陷於錯誤，而依指示於右列時間，臨櫃匯款右列金額至右列人頭帳戶 110年 8月18日 12時33分許 【15萬元】 葉哲瑋 永康鹽行郵局 局號0000000號 帳號0000000號 110年8月18日 12時45分許 【2萬元】 110年8月18日 12時46分許 【2萬元】 110年8月18日 12時47分許 【2萬元】 以上提領地點臺中市○○區○○○路000○0號「統一超商北勢門市」  110年8月18日 12時51分許 【2萬元】 110年8月18日 12時52分許 【2萬元】 110年8月18日 12時53分許 【2萬元】 110年8月18日 12時54分許 【2萬元】 110年8月18日 12時55分許 【9900元】 以上提領地點均為臺中市○○區○○○路000號「全聯沙鹿北勢店」 甲○○三人以上共同犯詐欺取財罪，處有期徒刑壹年參月，扣案如附表二編號2至6所示之物，均沒收。 
　　　
　　　
附表二：
編號 扣押物品名稱 數量 備註 1 現金新臺幣（千元鈔） 60張 已入國庫 2 兆豐銀行金融卡 （帳號00000000000號） 1張  3 臺灣銀行金融卡 （帳號000000000000號） 1張  4 郵局金融卡 （局號0000000號，帳號0000000號） 1張  5 中國信託銀行金融卡 （帳號000000000000號） 1張  6 IPHONE XR行動電話 （含0000000000號SIM卡1張，IMEI：000000000000000） 1支